臺灣臺北地方法院交通事件裁定　　94年度交聲字第1077號
異議人即
受處分人　甲○○
上列異議人即受處分人因違反道路交通管理處罰條例事件，對於
交通部公路總局臺北區監理所板橋監理站於民國94年10月18日所
為處分（原處分案號：板監字第裁41-AEB287197號），聲明異議
，本院裁定如下：
    主  文
異議駁回
    理  由
一汽車駕駛人行經有燈光號誌管制之交岔路口闖紅燈者，處新台
  幣1800元以上5400元以下罰鍰，並記違規點數3 點，為道路交
  通管理處罰條例第53條及第63條第1項第3款所明定。
二本件異議人即受處分人甲○○於民國94年8月31日上午1時38分
  ，駕駛車號NT6-418 號重型機車，行經臺北市○○○路羅斯福
  路口時，紅燈違規右轉羅斯福路行駛，為執勤員警攔停，並以
  受處分人有道路交通管理處罰條例第53條規定之行為掣單舉發
  。嗣受處分人於應到案日期前申訴，原處分機關即交通部公路
  總局臺北區板橋監理站函請舉發機關即臺北市政府警察局中正
  第二分局調查結果，仍認受處分人有上開之違規行為，乃依道
  路交通管理處罰條例第53條、第63條第1項第3款規定，裁處受
  處分人罰鍰1800元並記違規點數3點。
三異議人固自承於上開時地經警攔停之事實，但矢口否認有紅燈
  右轉之違規行為，辯稱：伊於上開時地通過停止線時是黃燈，
  為免發生意外，並沒有煞車停等，逕自愛國西路右轉羅斯福路
  ，但因當地路口很大，有時間差，被警察取締時才是紅燈等語
  。惟查：
  (一)按交通警員掣單舉發違反道路交通管理處罰條例所列之違規
    事實，本質上為行政處分，係公務員基於職務上權力，依法
    就特定之具體事件所為具公法上效果之單方行政行為，基於
    公務員為公法上行為具有公信力之原則，該行政處分當可被
    推定為有效（高等法院93年交抗字第873號判決參照），其
    據以依法處分之事實認定亦為真正無誤；如當事人對處分是
    否有瑕疵予以爭執，法院僅於事後對該處分進行審查，且關
    於交通事件之審理，準用刑事訴訟法之規定，為道路交通管
    理處罰條例第89條所明訂，是以刑事訴訟法就犯罪證據有關
    之規定中，於不違行政秩序罰之交通違規裁罰本旨之部分，
    自在準用之列。故依刑事訴訟法第154條及第155條之規定，
    受處分人之違規行為須依證據認定之，且關於證據之判斷，
    不得違背經驗法則及論理法則。
  (二)本件業據證人即舉發員警張富勝到庭以具結擔保其供述之真
    實性並在負擔偽證罪之心理處罰狀態下證稱：「（問：請陳
    述廖先生當時違規的行為？）94年8月31日上午1時38分在羅
    斯福路一段6號執行路檢，當時見廖先生騎乘機車從愛國西
    路紅燈右轉羅斯福路，他沒有開方向燈，所以我依照紅燈右
    轉開單‧‧‧」「（問：他說他沒有紅燈右轉，當時是黃燈
    ，有何意見？）燈號的顯示，當愛國西路的紅燈亮的時候，
    有一段時間愛國西路與羅斯福路兩個紅燈會同時紅燈3秒鐘
    ，當時我是看中山南路的路口已經亮綠燈，據我的計算，他
    不可能走道停止線的時候是黃燈，應該是闖紅燈。」「當時
    被告說他時速只有60公里左右，依照計算他在經過停止線的
    時候已經是紅燈了。」異議人雖以「時速六、七十是指行駛
    愛國西路得時候。」等語置辯，然參諸卷附之案發當地地圖
    ，當中山南路路口已是綠燈時，確足以使證人合理推斷自愛
    國西右轉羅斯福路之異議人有闖紅燈之違規情事，且異議人
    亦無法確實陳述其行為時之時速以佐其時間差之主張，爰依
    前述公務員公法上之行為具公信力原則，當可推斷舉發員警
    所為之事實認定無誤。復衡情證人張富勝為臺北市政府警察
    局中正二分局之警員，僅係於依法執行路檢勤務時，適時發
    現異議人紅燈右轉之違規事實，立即舉發違規，其與異議人
    素不相識，又無怨隙，應無甘冒觸犯偽證之罪責，故意構詞
    誣陷異議人之必要，茍無其他積極證據可佐，已難認其有何
    濫行舉發違規之情形，故其所為之前揭證言，堪予採信。從
    而本件受處分人僅空口辯解其並無違規闖紅燈，既未就執勤
    警員之舉發有誤提出相關證據以供調查，本院經查亦無任何
    證據足資證明其有捏造事實違法取締之情事，則執勤警員本
    其維護交通秩序、安全職責所為之舉發，自應受到合法、正
    確之推定。因此，受處分人所辯，均不足採信。本件事證明
    確，受處分人之違規行為堪以認定。
四綜上所述，受處分人確有在上開時地闖紅燈之違規行為，原處
  分機關依道路交通管理處罰條例第53條及第63條第1項第3款之
  規定裁處受處分人1800 元，並記違規點數3點，核無違誤，本
  件受處分人之異議為無理由，自應將其異議駁回。
據上論斷，依道路交通案件處理辦法第19條，裁定如主文。
中　　華　　民　　國　　94　　年　　11  　月　　30    日
                  交通法庭法  官  趙子榮
上正本證明與原本無異。
如不服本裁定，應於裁定送達後5日內，向本院提出抗告狀。
                          書記官  蔡金臻
中　　華　　民　　國　　94　  年　　12  　月　　 2     日
